【裁判字號】    97,訴緝,224
【裁判日期】    971128
【裁判案由】    毒品危害防制條例
【裁判全文】
臺灣板橋地方法院刑事判決             97年度訴緝字第223號
                                     97年度訴緝字第224號
公  訴  人  臺灣板橋地方法院檢察署檢察官
被      告  甲○○
                    （現另案在臺灣桃園監獄執行中）
上列被告因違反毒品危害防制條例案件，經檢察官提起公訴（95
年度毒偵字第4633號、第5122號、第6086號），因被告於本院準
備程序中為有罪之陳述，本院告知被告簡式審判程序之旨，並聽
取當事人之意見後，裁定由受命法官獨任進行簡式審判程序，判
決如下：
    主  文
甲○○犯如附表所示之罪，均累犯，各處如附表所示之刑。應執
行有期徒刑貳年貳月，扣案第一級毒品海洛因包（合計淨重肆
點柒壹公克）、第一級毒品海洛因、第二級毒品甲基安非他命混
合粉末壹包（淨重零點零陸公克）均沒收銷燬，其外包裝袋共肆
只、扣案分裝袋壹只、吸食器壹個、針筒肆支，均沒收。
    事  實
一、甲○○前因施用毒品案件經本院以八十七年度毒聲字第一四
    七七號裁定送觀察、勒戒後，因認有繼續施用毒品傾向，經
    本院以八十七年度毒聲字第一九四五號裁定送強制戒治，嗣
    經停止戒治出所付保護管束，於民國八十八年九月九日觀護
    期滿視為執行完畢，並由臺灣板橋地方法院檢察署檢察官以
    八十八年度戒毒偵字第四四號為不起訴處分確定；復於前揭
    強制戒治執行完畢後，五年內再犯施用毒品案件，經本院以
    九十一年度毒聲字第四○一六號裁定送強制戒治，嗣於九十
    三年一月九日因毒品危害防制條例修正釋放出所，同案並經
    本院以九十二年度訴緝字第二一二號刑事判決判處有期徒刑
    十月，於九十三年一月九日判決確定，而於九十四年二月二
    十八日縮刑期滿執行完畢（致使本件構成累犯）。詎其猶不
    知悔改，於上開強制戒治執行完畢後，五年內再犯前揭施用
    毒品案件經法院判處罪刑確定後，復基於施用第一級毒品海
    洛因及第二級毒品甲基安非他命之犯意，分別為下列犯行：
（一）分別於九十五年七月三日下午四時許為警查獲前當天某時
      許、九十五年七月二十二日凌晨一時四十分許為警查獲前
      當天某時許，均在臺北縣三重市○○街六六號一樓，以將
      海洛因及甲基安非他命混和置入玻璃球內燒烤後吸食其煙
      霧之方式，同時施用第一級毒品海洛因及第二級毒品甲基
      安非他命各一次（起訴書載為自九十五年四月二十八日後
      某日起至九十五年七月二十二日一時許止，接續施用第一
      級毒品海洛因多次、自九十五年四月二十八日後某日起至
      九十五年七月二十二日為警採尿回溯前九十六小時內某時
      止，接續施用第二級毒品甲基安非他命多次，惟業經公訴
      檢察官於本院準備程序時更正如上），嗣分別於如附表編
      號一、二所示時、地為警查獲，並扣得如附表編號一、二
      所示之物，復均採集其尿液而查悉上情。
（二）於九十五年八月二十九日下午七時許為警查獲前當天某時
      許（起訴書載為於九十五年八月二十九日為警採尿回溯前
      二十六小時內某時許），在桃園縣桃園市○○路一二二號
      十樓住處，以將海洛因用水稀釋後，置入針筒內施打之方
      式，施用第一級毒品海洛因一次，嗣於如附表編號三所示
      時、地為警查獲，並扣得如附表編號三所示之物，復採集
      其尿液送驗，因而偵悉上情。
二、案經臺北市政府警察局大安分局、臺北縣政府警察局三重分
    局報告臺灣板橋地方法院檢察署檢察官偵查起訴，因甲○○
    於本院準備程序中為有罪之陳述，經本院合議庭裁定以簡式
    審判程序審理。
    理  由
一、訊據被告甲○○對於前揭犯罪事實均坦承不諱，本院復審酌
    ：
（一）被告前因施用毒品案件，經法院裁定送強制戒治執行完畢
      後，五年內再犯施用毒品案件，經本院以九十二年度訴緝
      字第二一二號刑事判決判處有期徒刑十月確定，有臺灣高
      等法院被告前案紀錄表一份在卷可按。是被告於強制戒治
      執行完畢後，五年內再犯上開施用毒品案件經法院判處罪
      刑確定後，再為本件施用毒品犯行，甚為明確。
（二）被告各次經警採得之尿液經送請檢驗單位以EIA 酵素免疫
      分析法篩檢、GC/MS 氣相層析質譜儀分析法確認檢驗結果
      ，如事實欄一（一）所示採集之尿液呈嗎啡、甲基安非他
      命陽性反應；如事實欄一（二）所示採集之尿液則呈嗎啡
      陽性反應，此有尿液姓名代碼對照表三份及台灣檢驗科技
      股份有限公司九十五年七月十八日編號CH/ 二○○六/ 七
      ○一○七號、九十五年八月八日編號CH /二○○六/ 七一
      一一○號濫用藥物尿液檢驗報告、台灣尖端先進生技醫藥
      股份有限公司九十五年九月六日濫用藥物檢驗報告各一份
      在卷可稽。
（三）甲基安非他命或海洛因大多分開使用，惟於下列情況會有
      混用：１、有些海洛因使用者喜好加入甲基安非他命以增
      加其舒暢感覺；２、原先使用甲基安非他命者開始嘗試使
      用海洛因時；３、有些海洛因成癮者偶而會施用安非他命
      來消除海洛因戒斷時出現之不舒服症狀；４、有些海洛因
      販毒者加入甲基安非他命以增加其重量。這兩種藥物同時
      施用不會引起排斥，甚至在欣快感方面有被加強的可能。
      此經行政院國軍退除役官兵輔導委員會臺北榮民總醫院於
      九十三年五月十一日以北總內字第○九三○○二三三七二
      號函覆在案。又本件扣案之白色粉末共四包經送驗結果，
      其中如附表編號一、三所示者確含第一級毒品海洛因成分
      ，如附表編號二所示者，則含海洛因及甲基安非他命成分
      （淨重分別如附表所示），此有法務部調查局九十五年八
      月一日調科壹字第○六○○一二一六九號鑑定通知書、九
      十五年八月二十七日調科壹字第○九五二三○○四三九○
      號、九十五年九月二十六日調科壹字第○九五二三○二○
      四六○號鑑定書各一份在卷可查。則被告所稱：其於如事
      實欄一（一）所示時間，將甲基安非他命和海洛因混合後
      同時置入吸食器內併行施用等語，尚非無據。此外，復有
      扣案吸食器二組、針筒四支、分裝袋一只資為佐證。準上
      ，被告應有在前揭犯罪時間施用第一級毒品海洛因、第二
      級毒品甲基安非他命之行為甚明。從而，本件事證已臻明
      確，被告犯行洵堪認定，應予依法論科。
二、查海洛因、甲基安非他命分屬毒品危害防制條例第二條第二
    項第一款所規定之第一級毒品及同條項第二款所規定之第二
    級毒品，核被告如事實欄一（一）所為，均係犯毒品危害防
    制條例第十條第一項施用第一級毒品罪及同條第二項施用第
    二級毒品罪；如事實欄一（二）所為，係犯同條第一項施用
    第一級毒品罪。被告持有毒品，復進而施用，其持有毒品之
    低度行為，為施用毒品之高度行為所吸收，均不另論罪。被
    告如事實欄一（一）所示，同時施用第一級毒品海洛因及第
    二級毒品甲基安非他命（共二次），各係以一行為同時觸犯
    上開二罪，為想像競合犯，依刑法第五十五條之規定，各應
    從重依施用第一級毒品罪論處，公訴意旨認此部分二罪應分
    論併罰，容有誤會。而被告上開三次施用毒品罪，犯意各別
    ，且係分別所為，自應分論併罰（起訴書原載為自九十五年
    四月二十八日後某日起至九十五年七月二十二日一時，及同
    日為警採尿回溯前九十六小時內某時止，接續施用第一級毒
    品、第二級毒品，業經公訴檢察官於本院準備程序時當庭更
    正如上，本院自應以更正後之時間為審理範圍，附此敘明）
    。被告前有如犯罪事實欄所載之論罪科刑及執行完畢之紀錄
    ，此有前揭被告前案紀錄表一份在卷可按，其受有期徒刑執
    行完畢，於五年以內故意再犯本件最重本刑為有期徒刑以上
    之罪，均為累犯，應依刑法第四十七條第一項規定，各加重
    其刑。爰審酌被告施用毒品，足以戕害其身心，滋生其他犯
    罪，惡化治安，嚴重損及公益，且被告前曾犯施用毒品，復
    經強制戒治、刑事執行完畢，竟再為本件施用毒品犯行，顯
    見其不思悔改，自我控制能力不佳；惟另考量被告於犯後已
    能坦承犯行，而其施用毒品之行為於本質上係屬自我戕害行
    為，反社會性之程度應屬較低等一切情狀，酌情分別量處如
    主文所示之刑，並定其應執行之刑，以資懲儆。按中華民國
    九十六年罪犯減刑條例第五條規定：「本條例施行前，經通
    緝而未於中華民國九十六年十二月三十一日以前自動歸案接
    受偵查、審判或執行者，不得依本條例減刑。」查被告上開
    犯罪時間雖在九十六年四月二十四日以前，惟被告前經本院
    先後於九十六年三月二十七日以九十六年板院輔刑強科緝字
    第二三九號、九十六年五月三十日以九十六年板院輔刑生科
    緝字第四三五號發布通緝，迄於九十七年九月十九日為警緝
    獲歸案，有上開通緝書、本院九十七年十月二十二日九十七
    年板院輔刑生銷字第一○六三號撤銷通緝書、內政部警政署
    航空警察局通緝案件移送書各一份在卷為憑，足見被告係於
    上開減刑條例於九十六年七月十六日施行前經通緝，嗣經緝
    獲到案，揆諸前揭規定，自不得依該減刑條例規定予以減刑
    ，附此敘明。
三、扣案如附表所示之白色粉末四包（其中附表編號一、三者為
    海洛因，編號二者則含海洛因與甲基安非他命成分）內之海
    洛因、甲基安非他命，既分別屬第一級、第二級毒品，爰依
    毒品危害防制條例第十八條第一項前段規定，均併予宣告沒
    收銷燬之（惟鑑驗耗用之毒品既已滅失，自毋庸宣告沒收銷
    燬）；另上開毒品之外包裝、扣案分裝袋一只、針筒四支、
    吸食器一個，均係供本件施用海洛因、甲基安非他命所用或
    預備之物，且均為被告所有，此據被告於本院審理時供明在
    卷，爰依刑法第三十八條第一項第二款規定，併予宣告沒收
    。
據上論斷，應依刑事訴訟法第二百七十三條之一第一項、第二百
九十九條第一項前段，毒品危害防制條例第十條第一項、第二項
、第十八條第一項前段，刑法第十一條、第四十七條第一項、第
五十五條、第五十一條第五款、第九款、第三十八條第一項第二
款，判決如主文。
本案經檢察官謝岳龍到庭執行職務。
中    華    民    國    97    年    11    月    28    日
                刑事第十二庭    法  官  劉  安  榕
┌──┬──────────────┬─────┬────────────┐
│編號│查獲時間、地點              │扣案物品  │主            文        │
├──┼──────────────┼─────┼────────────┤
│一  │九十五年七月三日下午四時許，│海洛因二包│施用第一級毒品，累犯，處│
│    │在臺北縣三重市○○街六六號一│（合計淨重│有期徒刑拾月，扣案第一級│
│    │樓查獲。                    │四點六二公│毒品海洛因貳包（合計淨重│
│    │                            │克）      │肆點陸貳公克）均沒收銷燬│
│    │                            │吸食器一個│，其外包裝袋共貳只、扣案│
│    │                            │針筒四支  │吸食器壹個、針筒肆支，均│
│    │                            │          │沒收。                  │
├──┼──────────────┼─────┼────────────┤
│二  │九十五年七月二十二日凌晨一時│海洛因、甲│又施用第一級毒品，累犯，│
│    │四十分許，在同上址查獲。    │基安非他命│處有期徒刑拾月，扣案第一│
│    │                            │混合粉末一│級毒品海洛因、第二級毒品│
│    │                            │包（淨重零│甲基安非他命混合粉末壹包│
│    │                            │點零六公克│（淨重零點零陸公克）沒收│
│    │                            │）        │銷燬，其外包裝袋壹只、扣│
│    │                            │分裝袋一只│案分裝袋壹只，均沒收。  │
│    │                            │          │                        │
├──┼──────────────┼─────┼────────────┤
│三  │九十五年八月二十九日下午七時│海洛因一包│又施用第一級毒品，累犯，│
│    │許，在臺北縣中和市○○路、莒│（淨重零點│處有期徒刑捌月，扣案第一│
│    │光路口查獲。                │零九公克）│級毒品海洛因壹包（淨重零│
│    │                            │          │點零玖公克）沒收銷燬，其│
│    │                            │          │外包裝袋壹只沒收。      │
└──┴──────────────┴─────┴────────────┘
以上正本證明與原本無異。
如不服本判決，應於判決送達後10日內敘明上訴理由，向本院提
出上訴書狀（應附繕本），上訴於臺灣高等法院；未敘述上訴理
由者，應於上訴期間屆滿後20日內向本院補提理由書（均須按他
造當事人之人數附繕本），切勿逕送上級法院。
                                書記官  陳  盈  真
中    華    民    國    97    年    11    月    28    日
附錄本案論罪科刑法條全文：
毒品危害防制條例第10條
施用第一級毒品者，處6 月以上5 年以下有期徒刑。
施用第二級毒品者，處3 年以下有期徒刑。


司法院資訊處製作；財團法人民間司法改革基金會備份。
